【裁判字號】    89,訴,350
【裁判日期】    890728
【裁判案由】    毒品危害防制條例
【裁判全文】
臺灣彰化地方法院刑事判決                          八十九年度訴字第三五號
    公  訴  人  臺灣彰化地方法院檢察署檢察官
    被      告  甲○○
右列被告因施用毒品案件，經檢察官提起公訴（八十八年度毒偵字第二００四號、八
十九年度毒偵字第二三八號），及函送併辦（八十九年度毒偵字第一五五八號），本
院判決如左：
    主      文
甲○○施用第一級毒品，累犯，處有期徒刑柒月，扣案海洛因貳包（毛重零點陸公克
）沒收銷燬之；又連續施用第二級毒品，累犯，處有期徒刑拾月。應執行有期徒刑壹
年肆月，扣案海洛因貳包（毛重零點陸公克）沒收銷燬之。
    事      實
一、甲○○於民國（下同）八十五年間曾因麻醉藥品管理條例案件，經本院判處有期
    徒刑八月確定，並於八十六年六月二十日執行完畢，又因施用毒品案件，經本院
    裁定送觀察、勒戒後，無繼續施用毒品之傾向，由臺灣彰化地方法院檢察署檢察
    官於八十八年一月二十三日以八十七年度偵字第一０三九五０號不起訴處分確定
  ，又於八十八年三月三十日經本院裁定送觀察、勒戒後，因有繼續施用毒品之傾
    向，經裁定送強制戒治後於八十八年十一月二日停止強制戒治付保護管束，詎仍
    不知悔改，復於八十八年三月三十日前四日內某時，在不詳地點，以不詳方法施
    用第一級毒品海洛因一次，另行基於概括犯意，自八十八年十一月中旬某日起至
    同年十二月二十一日止，連續在彰化市各處，以錫箔紙燃燒生煙之方式施用第二
    級毒品安非他命多次。嗣於八十八年三月二十九日二十時二十分許，在彰化市○
    ○路三０八號巷口為警查獲，並扣得海洛因二包（毛重０．六公克），翌日送臺
    灣彰化看守所附設勒戒所採尿送驗始悉上情，同年十一月十七日及十二月二十一
    日分別至臺灣彰化地方法院檢察署及彰化縣警察局彰化分局採尿送驗而獲悉上情
    。
二、案經臺灣彰化地方法院檢察署檢察官自動檢舉及函送併辦。
    理      由
一、訊據被告甲○○固坦承於前揭時地施用第二級毒品安非他命，惟矢口否認有何施
    用第一級毒品海洛因犯行，辯稱：伊僅有施用安非他命而已，扣案之海洛因係朋
    友向其借用衣服而放在衣服口袋內，伊並不知情云云。惟查，被告於警、偵訊時
    坦承扣案物品為伊所有，且其於八十八年三月三十日在臺灣彰化看守所附設勒戒
    所採尿送驗結果，呈嗎啡陽性反應，有長昕生活事業股份有限公司新東分公司濫
    用藥物尿液檢驗報告影本一紙在卷可稽，又一般施用海洛因後，尿液會呈現嗎啡
    陽性反應，且約有百分之九十於九十六小時內自尿液中排出，是被告至少於採尿
    前四日內確有施用海洛因之犯行，復有前開扣案之海洛因可證，被告所為未施用
    海洛因之辯解，顯不足採。另被告於八十八年十一月十七日、八十八年十二月二
    十一日經採尿送驗結果均呈安非他命陽性反應，有長昕生活事業股份有限公司新
    東分公司濫用藥物尿液檢驗報告及彰化縣衛生局煙毒尿液檢驗成績書各一份在卷
    可按，另被告於八十八年三月三十日經本院裁定觀察、勒戒後，因有繼續施用毒
    品之傾向，經本院裁定送強治戒治，嗣經評定無繼續戒治之必要，經本院裁定停
    止戒治，並付保護管束，有本院裁定書、彰化看守所附設勒戒所有無繼續施用毒
    品傾向之證明書等在卷可憑，被告竟於保護管束期間再施用第二級毒品安非他命
    ，本件事證明確，被告犯行堪以認定。
二、核被告所為，係犯毒品危害防制條例第十條第一項、第二項之施用第一、二級毒
    品罪。被告持有第一、二級毒品之行為，為高度之施用行為所吸收，均不另論罪
    。又其先後多次施用第二級毒品之行為，時間緊接，犯罪構成要件相同，顯係基
    於概括犯意反覆為之，為連續犯。公訴人就被告於八十八年十一月十七日以後施
    用第二級毒品之行為雖漏未起訴，惟此與前開起訴經本院判決有罪部分，有連續
    犯之裁判上一罪關係，本院自得併予審判。查被告於八十五年間曾因麻醉藥品管
    理條例案件，經本院判處有期徒刑八月確定，並於八十六年六月二十日執行完畢
    ，此有臺灣高等法院被告全國前案紀錄表附卷可稽，其於有期徒刑執行完畢後，
    五年以內再犯有期徒刑以上之罪，為累犯，就施用第二級毒品部分應依法遞加重
    其刑。爰審酌被告犯罪之動機、方法、施用毒品之次數、所生危害及犯罪後之態
    度等一切情狀，分別量處如主文所示之刑，並定其應執行刑。另扣案之海洛因二
    包，係查獲之毒品，併依法宣告沒收銷燬之。
據上論斷，應依刑事訴訟法第二百九十九條第一項前段，毒品危害條例第十條、第十
八條第一項前段，刑法第十一條前段、第五十六條、第四十七條，第五十一條第五款
，判決如主文。
中      華      民      國      八十九    年      七    月     二十八   日
                                        法      官  林  慧  英
右正本證明與原本無異。
如不服本判決，應於判決送達後十日內，向本院提出上訴狀（須附繕本）。
                                          法院書記官  葉  春  涼
中      華      民      國      八十九    年      八    月       三     日
毒品危害防制條例第十條：
施用第一級毒品者，處六月以上五年以下有期徒刑。
施用第二級毒品者，處三年以下有期徒刑。
毒品危害防制條例第十八條：
查獲之毒品及專供製造或施用毒品之器具，不問屬於犯人與否，均沒收銷燬之。但合
於醫藥或研究之用者，得不予銷燬。
前項合於醫藥或研究用毒品或器具之管理辦法，由法務部會同行政院衛生署定之。


司法院資訊處製作；財團法人民間司法改革基金會備份。
